sv: Elektronik > Utskrift, kopiering, skanning och fax > Skrivare, kopiatorer och faxar: Kopiatorer; Faxmaskiner; Bläckstråleskrivare; Laserskrivare; Multifunktionsskrivare
da: Elektronik > Udskriv, kopiér, scan og fax > Printere, kopimaskiner og faxmaskiner: Kopimaskiner; Faxmaskiner; Inkjetprintere; Laserprintere; Multifunktionsprintere
en: Electronics > Print, Copy, Scan & Fax > Printers, Copiers & Fax Machines: Copiers; Fax Machines; Inkjet Printers; Laser Printers; Multifunction Printers
ro-RO: Electronice > Imprimare, copiere, scanare și fax > Imprimante, copiatoare și faxuri: Copiatoare; Aparate de fax; Imprimante cu jet de cerneală; Imprimante laser; Imprimante multifuncționale
bg-BG: Електроника > Печат, копиране, сканиране и факс > Принтери, копирни и факс машини: Копирни машини; Факс машини; Мастиленоструйни принтери; Лазерни принтери; Мултифункционални принтери
ru: Электроника > Печать, копирование, сканирование и работа с факсами > Принтеры, копиры и факсы: Копиры; Факс-аппараты; Струйные принтеры; Лазерные принтеры; Многофункциональные принтеры
ja: 電子機器 > プリンター・コピー機 > プリンター、コピー機、ファックス: コピー機; ファックス機; インクジェットプリンター; レーザープリンター; 複合機
ko: 전자기기 > 인쇄/ 복사/스캔/팩스 > 프린터/복사기/팩스: 복사기; 팩스기; 잉크젯 프린터; 레이저 프린터; 다기능 프린터
lt-LT: Elektronika > Spausdinimas, kopijavimas, nuskaitymas ir faksas > Spausdintuvai, kopijavimo aparatai ir fakso aparatai: Kopijavimo aparatai; Faksų aparatai; Rašaliniai spausdintuvai; Lazeriniai spausdintuvai; Daugiafunkciniai spausdintuvai
zh-CN: 电子产品 > 打印/复印/扫描/传真 > 打印机、复印机和传真机: 复印机; 传真机; 喷墨打印机; 激光打印机; 多功能打印机
tr: Elektronik > Yazıcı, Fotokopi, Tarayıcı ve Faks > Yazıcılar, Fotokopi ve Faks Makineleri: Fotokopi Makineleri; Faks Makineleri; Mürekkep Püskürtmeli Yazıcılar; Lazer Yazıcılar; Çok Fonksiyonlu Yazıcılar
pl: Elektronika > Drukowanie, kopiowanie, skanowanie i faksowanie > Drukarki, kopiarki i faksy: Kopiarki; Urządzenia faksowe; Drukarki atramentowe; Drukarki laserowe; Drukarki wielofunkcyjne
hr-HR: Elektronika > Ispis, kopiranje, skeniranje i faksiranje > Pisači, fotokopirni uređaji i faks uređaji: Kopirni uređaji; Faks uređaji; Inkjet pisači; Laserski pisači; Multifunkcijski pisači
sk-SK: Elektronika > Tlač, kopírovanie, skenovanie a faxovanie > Tlačiarne, kopírky a faxy: Kopírky; Faxy; Atramentové tlačiarne; Laserové tlačiarne; Multifunkčné tlačiarne
vi: Thiết bị điện tử > In, photocopy, quét & fax > Máy in, photocopy & fax: Máy photocopy; Máy fax; Máy in phun mực; Máy in laser; Máy in đa năng
pt-PT: Eletrónica > Impressão, cópia, digitalização e fax > Impressoras, copiadoras e fax: Fotocopiadoras; Máquinas de fax; Impressoras a jato de tinta; Impressoras laser; Impressoras multifunções
el: Ηλεκτρονικά > Εκτύπωση, Αντιγραφή, Σάρωση & Φαξ > Εκτυπωτές, φωτοαντιγραφικά & φαξ: Φωτοτυπικά; Μηχανήματα fax; Εκτυπωτές inkjet; Εκτυπωτές laser; Πολυλειτουργικοί εκτυπωτές
it: Elettronica > Stampa, copia, scansione e fax > Stampanti, fotocopiatrici e fax: Fotocopiatrici; Macchine fax; Stampanti a getto d'inchiostro; Stampanti laser; Stampanti multifunzione
es: Electrónica > Fax, escáner, copiadora e impresora > Impresoras, fotocopiadoras y faxes: Copiadoras; Máquinas de fax; Impresoras de inyección de tinta; Impresoras láser; Impresoras multifunción
th: อิเล็กทรอนิกส์ > พิมพ์ คัดลอก สแกน และแฟกซ์ > เครื่องพิมพ์ เครื่องถ่ายเอกสาร และเครื่องแฟกซ์: เครื่องถ่ายเอกสาร; เครื่องโทรสาร; เครื่องพิมพ์อิงค์เจ็ท; เครื่องพิมพ์เลเซอร์; เครื่องพิมพ์มัลติฟังก์ชัน
sl-SI: Elektronika > Tiskanje, kopiranje, skeniranje in faksiranje > Tiskalniki, kopirni stroji in faksi: Kopirni stroji; Faks naprave; Črnilni tiskalniki; Laserski tiskalniki; Večfunkcijski tiskalniki
hu: Elektronika > Nyomtatás, másolás, szkennelés és faxolás > Nyomtató-, fénymásoló- és faxgépek: Fénymásolók; Faxgépek; Tintasugaras nyomtatók; Lézernyomtatók; Multifunkciós nyomtatók
zh-TW: 電子器材 > 多功能事務機 > 印表機/影印機/傳真機: 影印機; 傳真機; 噴墨印表機; 雷射印表機; 多功能印表機
cs: Elektronika > Tisk, kopírování, skenování a faxování > Tiskárny, kopírky a faxy: Kopírky; Faxy; Inkoustové tiskárny; Laserové tiskárny; Multifunkční tiskárny
fr: Appareil électronique > Impression, copie, numérisation et télécopie > Imprimantes, copieurs et télécopieurs: Photocopieurs; Télécopieurs; Imprimantes à jet d’encre; Imprimantes laser; Imprimantes multifonctions
nb: Elektronikk > Utskrift, kopi, skann og faks > Skrivere, kopimaskiner og faksmaskiner: Kopimaskiner; Faksmaskiner; Blekkskrivere; Laserskrivere; Multifunksjonsskrivere
fi: Elektroniikka > Tulostus, kopiointi, skannaus ja faksaus > Tulostimet, kopiokoneet ja faksit: Kopiokone; Faksi; Mustesuihkutulostin; Lasertulostin; Monitoimitulostin
pt-BR: Eletrônicos > Impressão, cópia, digitalização e fax > Impressoras, copiadoras, scanners e fax: Copiadoras; Aparelhos de fax; Impressoras jato de tinta; Impressoras a laser; Impressoras multifuncionais
nl: Elektronica > Afdrukken, kopiëren, scannen en faxen > Printers, kopieer- en faxapparaten: Kopieerapparaten; Faxapparaten; Inkjetprinters; Laserprinters; Multifunctionele printers
de: Elektronik > Drucken, Kopieren, Scannen & Faxen > Drucker, Kopierer & Faxgeräte: Kopierer; Faxgeräte; Tintenstrahldrucker; Laserdrucker; Multifunktionsdrucker